ACORDAO-COMPLETO-2427858

ACÓRDÃO 11162/2020 ATA 35/2020 - SEGUNDA CÂMARA

VISTOS, relatados e discutidos estes autos de acompanhamento do cumprimento do Acórdão 7253/2017-TCU-Segunda Câmara, relator Ministro José Múcio Monteiro, que considerou ilegal o ato de concessão de aposentadoria do Sr. Sérgio Flores Reis (XXX.512.731-XX) , em decorrência do pagamento de parcela judicial referente a plano econômico, bem como determinou a cessação do pagamento da rubrica tida por irregular, 
ACORDAM os Ministros do Tribunal de Contas da União, reunidos em Sessão da Segunda Câmara, diante das razões expostas pelo Relator, em:
9.1 acolher as razões de justificativa do Sr. Acácio Cândido da Silveira Santos              (CPF XXX.155.416-XX) , Superintendente de Administração do Ministério da Fazenda no Estado de Minas Gerais; 
9.2. diligenciar à Superintendência de Administração do Ministério da Fazenda no Estado de Minas Gerais (CNPJ 00.394.460/0014-66) para que, no prazo de 30 dias contados da notificação deste Acórdão, comprove o lançamento dos descontos em folha de pagamento dos valores referentes à reposição ao erário dos valores que foram indevidamente recebidos pelo aposentado Sérgio Flores Reis (CPF XXX.512.731-XX) após sua ciência do Acórdão 7253/2017-TCU-Segunda Câmara, relator Ministro José Mucio Monteiro; e
9.3. alertar o órgão a ser diligenciado de que o não cumprimento da diligência no prazo assinado, sem causa justificada, enseja a aplicação da multa prevista no inciso IV do art. 58 da Lei 8.443/1992, a qual independe da realização de audiência.

Ato de aposentadoria

Segunda Câmara

Superintendência de Administração do Ministério da Fazenda No Estado de Minas Gerais.

3. Interessados/Responsáveis:
3.1. Interessado: Sérgio Flores Reis (XXX.512.731-XX).

13.1. Ministros presentes: Ana Arraes (Presidente), Augusto Nardes e Raimundo Carreiro (Relator).
13.2. Ministro-Substituto presente: André Luís de Carvalho.

RAIMUNDO CARREIRO

Trata-se de acompanhamento do cumprimento do Acórdão 7253/2017-TCU-Segunda Câmara, relator Ministro José Múcio Monteiro, que considerou ilegal o ato de concessão de aposentadoria do Sr. Sérgio Flores Reis (XXX.512.731-XX) , em decorrência do pagamento de parcela judicial referente a plano econômico, assim proferido:
ACORDAM os Ministros do TCU em:
"9.1. considerar ilegal a concessão de aposentadoria a Sérgio Flores Reis, recusando o registro; 
9.2. dispensar o ressarcimento das quantias indevidamente recebidas de boa-fé pelo interessado; 
9.3. determinar à Superintendência de Administração do Ministério da Fazenda no Estado de Minas Gerais que adote medidas para:
9.3.1. dar ciência, no prazo de 15 (quinze) dias, do inteiro teor desta deliberação ao inativo, alertando-o de que o efeito suspensivo proveniente da interposição de eventuais recursos perante o TCU não o exime da devolução dos valores percebidos indevidamente após a respectiva notificação, caso esses não sejam providos; 
9.3.2. fazer cessar, no prazo de 15 (quinze) dias, o pagamento decorrente do ato considerado ilegal, sob pena de responsabilidade solidária da autoridade administrativa omissa;  (Grifei) 
9.3.3. encaminhar ao Tribunal, no prazo de 30 (trinta) dias contados da ciência da decisão, documento apto a comprovar que o aposentado teve conhecimento do acórdão; 
9.4. esclarecer à unidade jurisdicionada que a concessão considerada ilegal poderá prosperar, mediante emissão de novo ato livre da irregularidade apontada; 
9.5. determinar à Sefip que adote medidas para monitorar o cumprimento da determinação relativa à cessação de pagamentos decorrentes da concessão considerada ilegal, representando ao Tribunal em caso de não atendimento."  
	
2.	A unidade jurisdicionada foi notificada da decisão em 8/9/2017.
3.	Monitorando o cumprimento da deliberação, a Secretaria de Fiscalização de Pessoal (Sefip) verificou que, em janeiro deste ano de 2020, a unidade jurisdicionada ainda não havia providenciado a cessação dos pagamentos irregulares, motivo pelo qual realizou audiência do gestor responsável (Sr. Acácio Cândido da Silveira Santos - Superintendente de Administração do então Ministério da Fazenda no Estado de Minas Gerais à época da prolação do acórdão monitorado) .
4.	Após exame das razões de justificativa apresentadas pelo gestor, a Sefip, em instrução às peças 23 e 24, manifestou-se no seguinte sentido:
"4.	Em sede de monitoramento da decisão (peça 15) , constatou-se que em janeiro de 2020 os valores irregulares seguiam sendo pagos ao aposentado, razão pela qual foi realizada a audiência do gestor responsável, Senhor Acácio Cândido da Silveira Santos, Superintendente de Administração do Ministério da Fazenda no Estado de Minas Gerais à época da prolação do acórdão monitorado (peça 18) .
5.	O gestor apresentou suas razões de justificativa (peça 19) , explicando ser o dirigente máximo daquela Superintendência, que para cumprir a extensa lista de atividades sob sua competência, conta com uma estrutura dividida em gerências e divisões, de modo a ser inviável para ele vigiar se cada uma das tarefas a cargo dos chefes e servidores foram cumpridas a contento.
6.	Explicou que assinou o ofício encaminhado a esta Corte (peça 11) , o qual informava a exclusão da parcela em cumprimento ao acórdão prolatado, por confiar nas informações trazidas a ele pela Chefia da Divisão de Gestão de Pessoas e que foi pego de surpresa quando, por meio de sua audiência, soube haver tal pendência.
7.	Diante disso, o gestor informou ter determinado a apuração imediata das circunstâncias que levaram ao não atendimento e a revisão dos atos exarados por este TCU que ainda se encontravam pendentes de cumprimento.
8.	Acostou aos autos a justificativa apresentada pela Divisão de Gestão de Pessoas que, por sua vez, solicitou que se manifestasse a Coordenação de Orientação, Acompanhamento e Cumprimento de Demandas Judiciais, da Coordenação Geral de Legislação de Pessoal, da Diretoria de Gestão de Pessoas, da Secretaria de Gestão Corporativa do Ministério da Economia.
9.	Aquela Coordenação informou que a ação judicial que embasava o pagamento da rubrica no caso específico destes autos se inseria num conjunto de ações judiciais de órgãos extintos que envolvem árduo trabalho manual de análise, ação por ação, acerca de quais delas devem ser recadastradas e quais devem ser desativadas no sistema, o que acabou gerando um passivo de ações aguardando exame.
10.	Uma vez que o aposentado havia sido notificado quando da prolação do acórdão monitorado (peça 11, p. 3 e 4) , o gestor encaminhou documentos informando terem sido calculados os valores a serem repostos ao erário. Informou ainda ter enviado ao interessado nova correspondência cientificando a necessidade de devolução dos pagamentos irregularmente recebidos e informando o encaminhamento de memória de cálculo dos valores a serem devolvidos e a Guia de Recolhimento da União (GRU) para pagamento (peça 19, p. 15) .
EXAME TÉCNICO
11.	Pesquisa ao Siape (peça 21) demonstra que a parcela foi excluída do contracheque do ex-servidor em fevereiro de 2020. 
12.	A documentação trazida pelo gestor demonstra que as determinações cuja operacionalização estava a cargo daquela Superintendência em Minas Gerais foram cumpridas por meio da ciência ao interessado e do cadastro de novo ato de aposentadoria ainda à época da prolação do acórdão monitorado 
13.	Quanto à rubrica irregular, a extensa troca de e-mails apresentada pelo gestor demonstra que a Divisão de Gestão de Pessoas da Superintendência em Minas Gerais solicitou, em 6/11/2017, sua exclusão à Diretoria de Gestão de Pessoas do Ministério da Economia, que se localiza em Brasília e a quem caberia excluir a parcela, mas que a exclusão só ocorreu em fevereiro de 2020, após o pedido de informações formulada pela Superintendência para compor as razões de justificativa a serem apresentadas pelo Superintendente quando de sua audiência.
14.	Por sua vez, aquela Diretoria de Gestão de Pessoas do Ministério da Economia informou que a exclusão não havia ocorrido até o momento em razão da existência de um passivo de ações judiciais relativas a órgãos extintos (o aposentado foi transferido em 2001 do Ibama para o antigo Ministério da Fazenda, hoje Ministério da Economia, tendo sido lotado na Agência da Receita Federal em Ituiutaba/MG) .
15.	Em um dos e-mails acostados aos autos (peça 19, p. 17) , a Divisão de Gestão de Pessoas da Superintendência em Minas Gerais faz o seguinte pedido à Diretoria de Gestão de Pessoas do Ministério da Economia:
 Esta AJUD solicita com a urgência que o caso requer, posicionamento dessa Coordenação referente a solicitação de exclusão da rubrica 16171 da ação nº 0009300- 9619915170003, autor SERGIO FLORES REIS, no Sistema SIGEPE, datada de 06/11/2017 e somente atendida para o pagamento do mês de fevereiro de 2020, após diligência da Controladoria da União em Minas Gerais.
16.	Em resposta (peça 19, p. 19) , a Diretoria de Gestão de Pessoas do Ministério da Economia informou que:
 (...) a demanda se trata de um passivo dos extintos Órgãos, tendo sido enviada para a autorização no ano de 2017. Quanto a isso, esclareço que estamos envidando todos os esforços necessários para zerar tal passivo. No entanto, devido a dificuldade que temos em filtrar essas ações - todas se incluem em ações a serem autorizadas, sem a distinção do que se trata efetivamente de recadastramento ou desavação de ação, é bem difícil identificar o conteúdo de cada ação judicial, pois para isso necessitamos acessar cada ação individualmente. Assim, é faz muito importante, além do envio da ação para a autorização, que as unidades pagadoras entrem em contato conosco, a fim de facilitar a identificação das prioridades das ações judiciais, especialmente aquelas que demandam desativação de rubricas judiciais em virtude de determinações da Corte de Contas.
17.	Nota-se que o Superintendente envidou todos os esforços para identificar o que havia motivado a falha no cumprimento da determinação que considerava atendida e que a explicação se refere, a exemplo do que foi noticiado por outras unidades jurisdicionadas, ao recadastramento de ações judiciais no Sigepe, que substituiu o antigo sistema Sicaj. De fato, a migração para o novo sistema trouxe dificuldades operacionais para diversos órgãos, que dificultaram em diversas ocasiões a supressão de parcelas judiciais determinadas por esta Corte.
18.	Conforme explicado pela Diretoria de Gestão de Pessoas do Ministério da Economia na mensagem acima transcrita, não seria possível saber, do conjunto de ações a serem incluídas no sistema, quais diziam respeito a decisões judiciais que deveriam ser desativadas em decorrência de determinações deste TCU, de modo que essas ações ficaram na fila de ações a serem analisadas, sem a devida priorização.
19.	De toda sorte, constata-se que, após tomar ciência da pendência, conforme mencionado anteriormente, o Superintendente, como demonstram os documentos trazidos por ele aos autos, tomou as providências necessárias não só à identificação do que ocorreu no caso específico destes autos, mas ao levantamento de todas as pendências relativas a decisões desta Corte (peça 19, p. 6) e, ainda, que a exclusão da rubrica ocorreu no mesmo mês em que recebeu o ofício de audiência.
20.	 Também a reposição ao erário foi tratada pelo gestor, tendo sido elaborada memória de cálculo que a unidade jurisdicionada informou ter encaminhado ao aposentado com a respectiva GRU para pagamento. Todavia, uma vez que essa GRU não consta dos autos, é necessário comprovar o pagamento por parte do ex-servidor, além de ser esclarecida a forma como ocorrerá a reposição total do valor indevidamente recebido, já que não foi adotado o desconto parcelado em folha de pagamento, como é de praxe ocorrer nesses casos, e considerando tratar-se de valor alto para um pagamento único por meio de GRU (R$ R$26.505,42, conforme peça 19, p. 15) .
21.	  De se pontuar que existe no contracheque do aposentado (peça 21) desconto de reposição ao erário que não guarda relação com a decisão desta Corte ora monitorada.
22.	Assim, diante da documentação apresentada pelo gestor, considera-se pertinente acolher suas razões de justificativa.
23.	Quanto à reposição ao erário, o valor calculado pela unidade jurisdicionada é considerável (R$ 26.505,42) e optou-se por pagamento via GRU, segundo informações constantes dos autos (peça 19, p. 15) , ao invés de descontos em folha de pagamento, que é o procedimento normalmente adotado nessas situações. 
24.	Como o ofício encaminhado pela Superintendência ao interessado informou conter anexas a memória de cálculo do montante a ser devolvido e a respectiva Guia de Recolhimento da União (GRU) para pagamento, sem que essa documentação de fato conste dos autos, não se sabe o valor dessa GRU, se a reposição será feita de forma parcelada e se o valor constante de dita GRU, qualquer que seja, foi pago pelo inativo.
25.	Assim, entende-se necessário diligenciar a unidade jurisdicionada para que esclareça a forma como ocorrerá a reposição ao erário do valor indevidamente pago ao aposentado (R$26.505,42, segundo cálculos do jurisdicionado) e apresente comprovante de qualquer pagamento realizado pelo aposentado por meio de GRU ou informe o lançamento de desconto em seu contracheque. 
CONCLUSÃO
26.	Entende-se pertinente acolher as razões de justificativa do Sr. Acácio Cândido da Silveira Santos, Superintendente de Administração do Ministério da Fazenda no Estado de Minas Gerais e diligenciar aquela Superintendência para que esclareça a forma como ocorrerá a reposição ao erário dos valores indevidamente recebidos pelo aposentado, calculado por ela no montante de R$ 26.505,42, e apresente comprovante de qualquer pagamento realizado pelo aposentado por meio de GRU ou informe o lançamento de desconto em seu contracheque.
Proposta de encaminhamento
27.	Em face do exposto, submetam-se os autos à consideração superior propondo-se:
a)	acolher as razões de justificativa do Sr. Acácio Cândido da Silveira Santos, Superintendente de Administração do Ministério da Fazenda no Estado de Minas Gerais; e
b)	diligenciar a Superintendência de Administração do Ministério da Fazenda no Estado de Minas Gerais para que esclareça a forma como ocorrerá a reposição ao erário dos valores que foram indevidamente recebidos pelo aposentado Sérgio Flores Reis (CPF XXX.512.731-XX) , informados por aquela Superintendência como totalizando R$ 26.505,42, e, ainda relativamente ao ressarcimento ao erário,  que  apresente comprovante de qualquer pagamento realizado pelo inativo por meio de Guia de Recolhimento da União (GRU) ou informe o lançamento de desconto em seu contracheque.
 
5.	Por seu turno, o Ministério Público junto ao TCU, em parecer da lavra do Procurador Rodrigo Medeiros de Lima, peça 26, anuiu à unidade técnica, sugerindo, contudo, realização de ínfimo ajuste no que toca à diligência proposta, in verbis:  
	"Trata-se de monitoramento do cumprimento do Acórdão 7253/2017-TCU-Segunda Câmara, de 15/8/2017, da relatoria do Ministro José Múcio Monteiro (peça 6) , que considerou ilegal o ato de concessão de aposentadoria de Sergio Flores Reis, em decorrência do pagamento de parcela judicial referente a plano econômico.
2.	Foi promovida audiência do gestor responsável (peça 18) , que apresentou razões de justificativa à peça 19.
3.	A Secretaria de Fiscalização de Pessoal (Sefip) conclui por acolher as razões de justificativa do Superintendente de Administração do Ministério da Fazenda no Estado de Minas Gerais, tendo em vista dificuldades operacionais do órgão e considerando que o gestor tomou as providências necessárias para o cumprimento do acórdão com a exclusão da rubrica. A unidade técnica sugere, também, que seja realizada diligência junto à Superintendência para que esclareça a forma como ocorrerá a reposição ao erário dos valores indevidamente recebidos pelo aposentado, calculados no montante de R$ 26.505,42, e apresente comprovante de qualquer pagamento realizado pelo aposentado por meio de GRU ou informe o lançamento de desconto em seu contracheque.
4.	Este representante do Ministério Público de Contas anuí às conclusões da unidade instrutora, conforme motivos expostos na instrução à peça 23, que recebeu anuência do diretor da diretoria técnica (peça 24) . Entretanto, cabe ressalva quanto à forma pela qual deve ocorrer a reposição dos valores recebidos indevidamente pelo interessado após a notificação do Acórdão 7253/2017-TCU-Segunda Câmara, isso porque o art. 46 da Lei 8.112/1990 dispõe como essas devem ocorrer, in verbis:
art. 46.  As reposições e indenizações ao erário, atualizadas até 30 de junho de 1994, serão previamente comunicadas ao servidor ativo, aposentado ou ao pensionista, para pagamento, no prazo máximo de trinta dias, podendo ser parceladas, a pedido do interessado.  (Redação dada pela Medida Provisória nº 2.225-45, de 4.9.2001) 
§ 1o O valor de cada parcela não poderá ser inferior ao correspondente a dez por cento da remuneração, provento ou pensão.  (Redação dada pela Medida Provisória nº 2.225-45, de 4.9.2001) 
§ 2o  Quando o pagamento indevido houver ocorrido no mês anterior ao do processamento da folha, a reposição será feita imediatamente, em uma única parcela.  (Redação dada pela Medida Provisória nº 2.225-45, de 4.9.2001) 
§ 3o  Na hipótese de valores recebidos em decorrência de cumprimento a decisão liminar, a tutela antecipada ou a sentença que venha a ser revogada ou rescindida, serão eles atualizados até a data da reposição.  (Redação dada pela Medida Provisória nº 2.225-45, de 4.9.2001) 
5.	Assim, este representante do Ministério Público de Contas da União entende que a proposta da unidade técnica deve ser retificada, nos seguintes termos:
a)	acolher as razões de justificativa do Sr. Acácio Cândido da Silveira Santos, Superintendente de Administração do Ministério da Fazenda no Estado de Minas Gerais; e
b)	diligenciar a Superintendência de Administração do Ministério da Fazenda no Estado de Minas Gerais para comprovar o lançamento dos descontos em folha de pagamento dos valores referentes à reposição ao erário dos valores que foram indevidamente recebidos pelo aposentado Sérgio Flores Reis (CPF XXX.512.731-XX) após sua ciência do Acórdão 7253/2017-TCU-Segunda Câmara.  (Grifei) 
6.	É o relatório.

não há

Procurador Rodrigo Medeiros de Lima.

MONITORAMENTO DE ACÓRDÃO QUE DETERMINOU A CESSAÇÃO DE PAGAMENTOS DE RUBRICA TIDA POR IRREGULAR. ACOLHIMENTO DE RAZÕES DE JUSTIFICATIVA. DILIGÊNCIA PARA ESCLARECER RESSARCIMENTO DAS QUANTIAS RECEBIDAS APÓS A NOTIFICAÇÃO DA DELIBERAÇÃO.

APOSENTADORIA (APOS)

Secretaria de Fiscalização de Pessoal (SEFIP).

Relato o presente processo por força do art. 152 do RI/TCU.
2.	Conforme assentado no relatório precedente, trata-se de acompanhamento do cumprimento do Acórdão 7253/2017-TCU-Segunda Câmara, relator Ministro José Múcio Monteiro, que considerou ilegal o ato de concessão de aposentadoria do Sr. Sérgio Flores Reis (214.512.731-34) , em decorrência do pagamento de parcela judicial referente a plano econômico, bem como determinou a cessação do pagamento da rubrica tida por irregular.
3.	A unidade jurisdicionada foi notificada em 8/9/2017, no entanto, apenas em fevereiro de 2020, após realização de audiência do gestor responsável (Sr. Acácio Cândido da Silveira Santos, Superintendente de Administração do Ministério da Fazenda no Estado de Minas Gerais) , os pagamentos irregulares foram cessados.
4.	A Sefip, em instrução às peças 23 e 24, propôs acolher as razões de justificativa apresentadas pelo gestor e realizar diligência à unidade jurisdicionada para esclarecer a "forma como ocorrerá a reposição ao erário dos valores que foram indevidamente recebidos pelo aposentado Sérgio Flores Reis (CPF 214.512.731-34) , informados por aquela Superintendência como totalizando R$ 26.505,42, e, ainda relativamente ao ressarcimento ao erário,  que  apresente comprovante de qualquer pagamento realizado pelo inativo por meio de Guia de Recolhimento da União (GRU) ou informe o lançamento de desconto em seu contracheque".
5.	O Ministério Público junto ao TCU, representado pelo Procurador Rodrigo Medeiros de Lima, em parecer à peça 26, concordou com as propostas da unidade técnica, realizando pequeno ajuste no encaminhamento da diligência.
6.	Razão assiste ao Parquet. Vejamos.
7.	Devem ser acolhidas as razões de justificativa apresentadas pelo Sr. Acácio Cândido da Silveira Santos, Superintendente de Administração do Ministério da Fazenda no Estado de Minas Gerais. 
8.	A unidade jurisdicionada foi notificada do Acórdão 7253/2017-TCU-Segunda Câmara em 8/9/2017, ao passo que os pagamentos irregulares foram cessados apenas em fevereiro/2020. Não obstante, conforme explicitou a Sefip:
"o Superintendente envidou todos os esforços para identificar o que havia motivado a falha no cumprimento da determinação que considerava atendida e que a explicação se refere, a exemplo do que foi noticiado por outras unidades jurisdicionadas, ao recadastramento de ações judiciais no Sigepe, que substituiu o antigo sistema Sicaj. De fato, a migração para o novo sistema trouxe dificuldades operacionais para diversos órgãos, que dificultaram em diversas ocasiões a supressão de parcelas judiciais determinadas por esta Corte".     
    
9.	Ademais, ainda de acordo com a unidade técnica,
"o Superintendente, como demonstram os documentos trazidos por ele aos autos, tomou as providências necessárias não só à identificação do que ocorreu no caso específico destes autos, mas ao levantamento de todas as pendências relativas a decisões desta Corte (peça 19, p. 6) e, ainda, que a exclusão da rubrica ocorreu no mesmo mês em que recebeu o ofício de audiência".
10.	Acolho, portanto, as razões de justificativa.
11.	Quanto à proposta de diligência acerca do ressarcimento dos valores percebidos pelo interessado após a notificação do Acórdão 7253/2017-TCU-Segunda Câmara, a medida deve ser adotada, contudo, com os ajustes pugnados pelo representante do MP/TCU.
12.	A própria Lei 8.112/1990, em seu art. 46[footnoteRef:2], dispõe que a reposição ao erário dos valores percebidos indevidamente deve ocorrer mediante desconto na folha de pagamento, facultado o parcelamento, e não mediante GRU.  [2:  Art. 46.  As reposições e indenizações ao erário, atualizadas até 30 de junho de 1994, serão previamente comunicadas ao servidor ativo, aposentado ou ao pensionista, para pagamento, no prazo máximo de trinta dias, podendo ser parceladas, a pedido do interessado.  (Redação dada pela Medida Provisória nº 2.225-45, de 4.9.2001) § 1o  O valor de cada parcela não poderá ser inferior ao correspondente a dez por cento da remuneração, provento ou pensão.  (Redação dada pela Medida Provisória nº 2.225-45, de 4.9.2001) § 2o  Quando o pagamento indevido houver ocorrido no mês anterior ao do processamento da folha, a reposição será feita imediatamente, em uma única parcela.  (Redação dada pela Medida Provisória nº 2.225-45, de 4.9.2001) § 3o  Na hipótese de valores recebidos em decorrência de cumprimento a decisão liminar, a tutela antecipada ou a sentença que venha a ser revogada ou rescindida, serão eles atualizados até a data da reposição. (Redação dada pela Medida Provisória nº 2.225-45, de 4.9.2001) ] 
13.	Desse modo, conforme defendido pelo Procurador Rodrigo Medeiros de Lima, a diligência cabível é no sentido de que a unidade jurisdicionada comprove "o lançamento dos descontos em folha de pagamento dos valores referentes à reposição ao erário dos valores que foram indevidamente recebidos pelo aposentado Sérgio Flores Reis (CPF 214.512.731-34) após sua ciência do Acórdão 7253/2017-TCU-Segunda Câmara."
14.	Por fim, promovo ínfimo acréscimo na proposta apenas para fazer constar o alerta de que o não cumprimento da diligência no prazo previsto, sem justificativa, enseja a aplicação da multa prevista no inciso IV do art. 58 da Lei 8.443/1992, a qual independe de audiência.    
15.	Ante o exposto, acolho a instrução da Sefip e o parecer do Ministério Público junto ao TCU, cujos fundamentos integram as presentes razões de decidir, e VOTO no sentido de que seja adotado o Acórdão que ora submeto a este Colegiado.
TCU, Sala das Sessões Ministro Luciano Brandão Alves de Souza, em 6 de outubro de 2020.
RAIMUNDO CARREIRO 
Relator